【裁判字號】    99,簡上,733
【裁判日期】    991217
【裁判案由】    詐欺
【裁判全文】
臺灣板橋地方法院刑事判決             99年度簡上字第733號
上  訴  人  趙涵玉
即  被  告
上列上訴人即被告因詐欺案件，不服本院中華民國99年6 月7 日
以99年度簡字第4991號第一審簡易判決（聲請簡易判決處刑案號
：99年度偵字第12668 號），本院管轄之第二審合議庭判決如下
：
    主  文
上訴駁回。
趙涵玉緩刑貳年。
    事實及理由
一、本案經本院審理結果，認第一審以被告趙涵玉犯刑法第30條
    第1 項、第339 條第1 項之幫助詐欺取財罪，判處有期徒刑
    3 月，並諭知易科罰金之標準為新臺幣（下同）1,000 元折
    算1 日，其認事用法及量刑均無不當，應予維持，除補充：
    「被告以一行為，提供行動電話門號，幫助詐騙集團詐騙被
    害人鄭宇呈、傅怡璇，屬一行為觸犯數同一罪名之同種想像
    競合犯，應依刑法第55條規定，從一情節較重之幫助詐欺取
    財罪處斷」，應適用之法條部分並補充「刑法第55條」外，
    均引用原審刑事簡易判決書記載之事實、證據及理由（如附
    件）。
二、上訴人即被告趙涵玉之上訴意旨略以：其與被害人鄭宇呈、
    傅怡璇已達成和解，且承認原判決認定之犯罪事實，請求宣
    告緩刑等語。查本件被告犯幫助詐欺取財罪事證明確，已如
    前述，被告亦不爭執事實，原審斟酌被告為貪圖1,000 元之
    小利，竟提供行動電話門號幫助他人詐欺取財，助長詐騙財
    產犯罪之風氣，增加被害人尋求救濟及治安機關查緝犯罪之
    困難，危害被害人財產安全及社會治安，兼衡其犯罪之目的
    、動機，及被告犯罪後之態度等一切情狀，量處有期徒刑3
    月，並以新臺幣1,000 元折算1 日諭知易科罰金之折算標準
    ，並無不合，量刑亦稱妥適，被告提起上訴難認有理由，應
    予駁回。又被告未曾受有期徒刑以上刑之宣告，有臺灣高等
    法院被告前案紀錄表在卷可稽，其因一時失慮致罹刑典，事
    後已坦承犯行，深具悔意，且已與被害人鄭宇呈、傅怡璇達
    成和解，有本院99年8 月10日準備程序筆錄、和解書1 紙在
    卷可憑，是本院綜合上開情節，認被告經此偵、審教訓，當
    知所警惕而無再犯之虞，因認原審判決所宣告之刑以暫不執
    行為適當，爰依刑法第74條第1 項第1 款規定，諭知宣告緩
    刑2 年，以啟自新。
據上論斷，應依刑事訴訟法第455 條之1 第1 項、第3 項、第36
8條、第373 條，刑法第74條第1 項第1 款，判決如主文。
本案經檢察官張慶林到庭執行職務。
中    華    民    國    99    年    12    月    17    日
                  刑事第十一庭  審判長法  官  李君豪
                                      法  官  何燕蓉
                                      法  官  錢衍蓁
上列正本證明與原本無異。
不得上訴。
                                      書記官  劉靜慧
中    華    民    國    99    年    12    月    17    日
附錄本案論罪科刑法條全文：
刑法第339條
意圖為自己或第三人不法之所有，以詐術使人將本人或第三人之
物交付者，處5 年以下有期徒刑、拘役或科或併科1 千元以下罰
金。
以前項方法得財產上不法之利益或使第三人得之者，亦同。
前二項之未遂犯罰之。

司法院資訊處製作；財團法人民間司法改革基金會備份。
